【裁判字號】    97,交抗,334
【裁判日期】    970331
【裁判案由】    違反道路交通管理處罰條例
【裁判全文】
臺灣高等法院交通事件裁定             97年度交抗字第334號
  抗  告  人
  即受處分人    甲○○
上列抗告人因違反道路交通管理處罰條例案件，不服臺灣板橋地
方法院，中華民國97年1月31日所為裁定（ 96年度交聲字第1735
號），提起抗告，本院裁定如下：
    主  文
抗告駁回。
    理  由
一、抗告意旨略以：抗告人於民國（下同） 96年7月29日14時43
    分許，駕駛車牌號碼7856－GU號自用小客車，行經台15縣77
    公里路口處，經該路段設置之違規照相機測得抗告人有於紅
    燈時超越停止線之行為，惟抗告人駕車行經該路口時，路口
    標誌係閃黃燈，而適有用路人行至馬路中央，抗告人為避免
    搶黃燈及禮讓該用路人先行，始緊急煞車，因而超越白色停
    止線，抗告人並非於見紅燈後仍復超越停止線之違規行為，
    詎原審未詳加審酌，即遽駁回抗告人之聲明異議，顯有未當
    ，為此依法提起抗告，請求撤銷原裁定云云。
二、按汽車駕駛人，不遵守道路交通標線之指示者，處9 百元以
    上1 千8 百元以下罰鍰，道路交通管理處罰條例第 60條第2
    項第3 款定有明文。
三、查抗告人即受處分人於 96年7月29日14時43分許，駕駛車牌
    號碼7856－GU號自用小客車，行經台15縣77公里路口處，因
    未遵守道路交通標線之指示，經該路段設置之違規照相機測
    得抗告人有於紅燈時超越停止線之違規駕駛行為，經拍照採
    證後，由新竹市警察局交通隊員依法掣單舉發等事實，此為
    被告所不否認，並有新竹市警察局竹市警交字第 E00000000
    號舉發違反道路交通管理事件通知單、交通部公路總局臺北
    區監理所北監自裁字第裁40-E00000000號違反道路交通管理
    事件裁決書、新竹市政府警察局96年10月18日竹市警交字第
    0960041025 號書函影本各乙紙及舉發違規採證照片2幀等附
    卷可稽，是抗告人上揭違規超越停止線之駕駛行為，堪予認
    定。至抗告人雖以前詞置辯，然觀諸卷附之舉發相片，抗告
    人所有車牌號碼7856-GU號自用小客車係於紅燈亮後已達15.
    9秒仍有超越停止線情事，暨於紅燈亮後 16.9秒仍持續行駛
    超越停止線，有舉發相片 2幀在卷可稽，顯見抗告人所駕駛
    之上開自用小客車超越該路口之停止線時，該路口之號誌應
    已顯示紅燈達15.9秒之情況下，斯時竟仍駛越停止線而遭連
    續拍照後逕行舉發，抗告人所辯並未於路口號誌為紅燈後仍
    超越停止線云云，殊非事實，要無足採，至其另辯稱於閃黃
    燈時因前有用路人已行走至馬路中央，為避免搶黃燈及禮讓
    該用路人先行，故煞車時已超越白色停車線云云，惟查拍照
    斯時該路口號誌既已為紅燈，且經過15秒之久，系爭路人應
    係見其行向之號誌已屬綠燈，始徒步走至路口中央欲穿越該
    路口，而非如抗告人所述係因用路人違規穿越馬路其因而緊
    急煞車致遭認定有上開違規駕駛行為，是抗告人所辯核與採
    證相片所示客觀事證未合，要係事後飾責之詞，而無足採，
    本件抗告人在別無任何證據下，徒憑空言質疑本件舉發之正
    確性，實難採信，原處分機關因而就抗告人上述違規超越道
    路交通標線之行為，依上開法條規定，裁處罰鍰新台幣 900
    元，並無不當，原審因而認抗告人之聲明異議為無理由，而
    予以駁回，經核並無不合，抗告人之抗告意旨猶執陳詞指摘
    原審裁定不當，尚難認有理由，應予駁回。
四、據上論結，應依道路交通案件處理辦法第26條，刑事訴訟法
    第412條，裁定如主文。
中    華    民    國    97    年    3     月    31    日
                  刑事第五庭    審判長法  官  吳  敦
                                      法  官  陳春秋
                                      法  官  張傳栗
以上正本證明與原本無異。
不得再抗告。
                                      書記官  李佩真
中    華    民    國    97    年    3     月    31    日


司法院資訊處製作；財團法人民間司法改革基金會備份。
